src/fastspell_dictionaries/qu_BO.aff
SFX V   y     shasusqanpaj y
SFX V   y     shasusqaykupaj y
SFX V   y     shasusqankupaj y
SFX V   y     shasusqaykichejpaj y
SFX V   y     shaspapaj   y
SFX V   y     shawaspapaj y
SFX V   y     washaspapaj y
SFX V   y     shasuspapaj y
SFX V   y     shajtiypaj  y
SFX V   y     shajtiykipaj y
SFX V   y     shajtinpaj  y
SFX V   y     shajtinchejpaj y
SFX V   y     shajtiykupaj y
SFX V   y     shajtiykichejpaj y
SFX V   y     shajtinkupaj y
SFX V   y     shawajtiykipaj y
SFX V   y     shawajtinpaj y
SFX V   y     shawajtiykichejpaj y
SFX V   y     shawajtinkupaj y
SFX V   y     washajtiykipaj y
SFX V   y     washajtinpaj y
SFX V   y     washajtiykichejpaj y
SFX V   y     washajtinkupaj y
SFX V   y     shawajtinchejpaj y
SFX V   y     shawajtiykupaj y
SFX V   y     washajtinchejpaj y
SFX V   y     washajtiykupaj y
SFX V   y     shasojtiypaj y
SFX V   y     shasojtinpaj y
SFX V   y     shasojtiykupaj y
SFX V   y     shasojtinkupaj y
SFX V   y     shasojtiykichejpaj y
SFX V   y     namanta     y
SFX V   y     naymanta    y
SFX V   y     naykimanta  y
SFX V   y     nanmanta    y
SFX V   y     nanchejmanta y
SFX V   y     naykumanta  y
SFX V   y     naykichejmanta y
SFX V   y     nankumanta  y
SFX V   y     nawaykimanta y
SFX V   y     nawanmanta  y
SFX V   y     nawaykichejmanta y
SFX V   y     nawankumanta y
SFX V   y     nawanchejmanta y
SFX V   y     nawaykumanta y
SFX V   y     nasuymanta  y
SFX V   y     nasunmanta  y
SFX V   y     nasuykumanta y
SFX V   y     nasunkumanta y
SFX V   y     sunaymanta  y
SFX V   y     sunanmanta  y
SFX V   y     sunaykumanta y
SFX V   y     sunankumanta y
SFX V   y     nasuykichejmanta y
SFX V   y     sunaykichejmanta y
SFX V   y     sqamanta    y
SFX V   y     sqaymanta   y
SFX V   y     sqaykimanta y
SFX V   y     sqanmanta   y
SFX V   y     sqanchejmanta y
SFX V   y     sqaykumanta y
SFX V   y     sqaykichejmanta y
SFX V   y     sqankumanta y
SFX V   y     wasqaykimanta y
SFX V   y     wasqanmanta y
SFX V   y     wasqaykichejmanta y
SFX V   y     wasqankumanta y
SFX V   y     wasqanchejmanta y
SFX V   y     wasqaykumanta y
SFX V   y     susqaymanta y
SFX V   y     susqanmanta y
SFX V   y     susqaykumanta y
SFX V   y     susqankumanta y
SFX V   y     susqaykichejmanta y
SFX V   y     spamanta    y
SFX V   y     waspamanta  y
SFX V   y     suspamanta  y
SFX V   iy    ejtiymanta  iy
SFX V   uy    ojtiymanta  uy
SFX V   y     jtiymanta   [^iu]y
SFX V   iy    ejtiykimanta iy
SFX V   uy    ojtiykimanta uy
SFX V   y     jtiykimanta [^iu]y
SFX V   iy    ejtinmanta  iy
SFX V   uy    ojtinmanta  uy
SFX V   y     jtinmanta   [^iu]y
SFX V   iy    ejtinchejmanta iy
SFX V   uy    ojtinchejmanta uy
SFX V   y     jtinchejmanta [^iu]y
SFX V   iy    ejtiykumanta iy
SFX V   uy    ojtiykumanta uy
SFX V   y     jtiykumanta [^iu]y
SFX V   iy    ejtiykichejmanta iy
SFX V   uy    ojtiykichejmanta uy
SFX V   y     jtiykichejmanta [^iu]y
SFX V   iy    ejtinkumanta iy
SFX V   uy    ojtinkumanta uy
SFX V   y     jtinkumanta [^iu]y
SFX V   y     wajtiykimanta y
SFX V   y     wajtinmanta y
SFX V   y     wajtiykichejmanta y
SFX V   y     wajtinkumanta y
SFX V   y     wajtinchejmanta y
SFX V   y     wajtiykumanta y
SFX V   y     sojtiymanta y
SFX V   y     sojtinmanta y
SFX V   y     sojtiykumanta y
SFX V   y     sojtinkumanta y
SFX V   y     sojtiykichejmanta y
SFX V   iy    ejmanta     iy
SFX V   uy    ojmanta     uy
SFX V   y     jmanta      [^iu]y
SFX V   y     wajmanta    y
SFX V   y     sojmanta    y
SFX V   y     sanamanta   y
SFX V   y     sanaymanta  y
SFX V   y     sanaykimanta y
SFX V   y     sananmanta  y
SFX V   y     sananchejmanta y
SFX V   y     sanaykumanta y
SFX V   y     sanaykichejmanta y
SFX V   y     sananku     y
SFX V   y     sanawaykimanta y
SFX V   y     sanawanmanta y
SFX V   y     sanawaykichejmanta y
SFX V   y     sanawankumanta y
SFX V   y     wasanaykimanta y
SFX V   y     wasananmanta y
SFX V   y     wasanaykichejmanta y
SFX V   y     wasanankumanta y
SFX V   y     sanawanchejmanta y
SFX V   y     sanawaykumanta y
SFX V   y     wasananchejmanta y
SFX V   y     wasanaykumanta y
SFX V   y     sanasuymanta y
SFX V   y     sanasunmanta y
SFX V   y     sanasuykumanta y
SFX V   y     sanasunkumanta y
SFX V   y     sasunaymanta y
SFX V   y     sasunanmanta y
SFX V   y     sasunaykumanta y
SFX V   y     sasunankumanta y
SFX V   y     sanasuykichejmanta y
SFX V   y     sasunaykichejmanta y
SFX V   y     sasqamanta  y
SFX V   y     sasqaymanta y
SFX V   y     sasqaykimanta y
SFX V   y     sasqanmanta y
SFX V   y     sasqanchejmanta y
SFX V   y     sasqaykumanta y
SFX V   y     sasqaykichejmanta y
SFX V   y     sasqankumanta y
SFX V   y     sawasqaykimanta y
SFX V   y     sawasqanmanta y
SFX V   y     sawasqaykichejmanta y
SFX V   y     sawasqankumanta y
SFX V   y     wasasqaykimanta y
SFX V   y     wasasqanmanta y
SFX V   y     wasasqaykichejmanta y
SFX V   y     wasasqankumanta y
SFX V   y     sawasqanchejmanta y
SFX V   y     sawasqaykumanta y
SFX V   y     wasasqanchejmanta y
SFX V   y     wasasqaykumanta y
SFX V   y     sasusqaymanta y
SFX V   y     sasusqanmanta y
SFX V   y     sasusqaykumanta y
SFX V   y     sasusqankumanta y
SFX V   y     sasusqaykichejmanta y
SFX V   y     saspamanta  y
SFX V   y     sawaspamanta y
SFX V   y     wasaspamanta y
SFX V   y     sasuspamanta y
SFX V   y     sajtiymanta y
SFX V   y     sajtiykimanta y
SFX V   y     sajtinmanta y
SFX V   y     sajtinchejmanta y
SFX V   y     sajtiykumanta y
SFX V   y     sajtiykichejmanta y
SFX V   y     sajtinkumanta y
SFX V   y     sawajtiykimanta y
SFX V   y     sawajtinmanta y
SFX V   y     sawajtiykichejmanta y
SFX V   y     sawajtinkumanta y
SFX V   y     wasajtiykimanta y
SFX V   y     wasajtinmanta y
SFX V   y     wasajtiykichejmanta y
SFX V   y     wasajtinkumanta y
SFX V   y     sawajtinchejmanta y
SFX V   y     sawajtiykumanta y
SFX V   y     wasajtinchejmanta y
SFX V   y     wasajtiykumanta y
SFX V   y     sasojtiymanta y
SFX V   y     sasojtinmanta y
SFX V   y     sasojtiykumanta y
SFX V   y     sasojtinkumanta y
SFX V   y     sasojtiykichejmanta y
SFX V   y     shanamanta  y
SFX V   y     shanaymanta y
SFX V   y     shanaykimanta y
SFX V   y     shananmanta y
SFX V   y     shananchejmanta y
SFX V   y     shanaykumanta y
SFX V   y     shanaykichejmanta y
SFX V   y     shanankumanta y
SFX V   y     shanawaykimanta y
SFX V   y     shanawanmanta y
SFX V   y     shanawaykichejmanta y
SFX V   y     shanawankumanta y
SFX V   y     washanaykimanta y
SFX V   y     washananmanta y
SFX V   y     washanaykichejmanta y
SFX V   y     washanankumanta y
SFX V   y     shanawanchejmanta y
SFX V   y     shanawaykumanta y
SFX V   y     washananchejmanta y
SFX V   y     washanaykumanta y
SFX V   y     shanasuymanta y
SFX V   y     shanasunmanta y
SFX V   y     shanasuykumanta y
SFX V   y     shanasunkumanta y
SFX V   y     shasunaymanta y
SFX V   y     shasunanmanta y
SFX V   y     shasunaykumanta y
SFX V   y     shasunankumanta y
SFX V   y     shanasuykichejmanta y
SFX V   y     shasunaykichejmanta y
SFX V   y     shasqaymanta y
SFX V   y     shasqaykimanta y
SFX V   y     shasqanmanta y
SFX V   y     shasqanchejmanta y
SFX V   y     shasqaykumanta y
SFX V   y     shasqaykichejmanta y
SFX V   y     shasqankumanta y
SFX V   y     shawasqaykimanta y
SFX V   y     shawasqanmanta y
SFX V   y     shawasqaykichejmanta y
SFX V   y     shawasqankumanta y
SFX V   y     washasqaykimanta y
SFX V   y     washasqanmanta y
SFX V   y     washasqaykichejmanta y
SFX V   y     washasqankumanta y
SFX V   y     shawasqanchejmanta y
SFX V   y     shawasqaykumanta y
SFX V   y     washasqanchejmanta y
SFX V   y     washasqaykumanta y
SFX V   y     shasusqaymanta y
SFX V   y     shasusqanmanta y
SFX V   y     shasusqaykumanta y
SFX V   y     shasusqankumanta y
SFX V   y     shasusqaykichejmanta y
SFX V   y     shaspamanta y
SFX V   y     shawaspamanta y
SFX V   y     washaspamanta y
SFX V   y     shasuspamanta y
SFX V   y     shajtiymanta y
SFX V   y     shajtiykimanta y
